臺灣新竹地方法院宣示判決筆錄　　　　　96年度竹簡字第83號
聲　 請 　人　臺灣新竹地方法院檢察署檢察官
被　　　　告　丁○○
被　　　　告　金達營造有限公司
兼法定代理人　甲○○
被　　　　告　金堡營造股份有限公司
兼法定代理人　丙○○
被　　　　告　新明營造有限公司
兼法定代理人　乙○○
上列被告等因違反政府採購法案件，檢察官聲請簡易判決處刑（
95年度偵字第2964號）後，聲請改依協商程序而為判決，本院於
中華民國96年1月26日下午4時，在本院刑事第八法庭宣示判決，
出席職員如下：
法官起立朗讀判決主文、犯罪事實要旨、處罰條文，及告以上訴
限制、期間並提出上訴狀之法院，且諭知記載其內容：
一、主  文：
  　丁○○意圖影響採購結果，而借用他人名義及證件投標，處
    有期徒刑肆月，如易科罰金，以銀元佰元即新臺幣玖佰元
    折算壹日。緩刑貳年。
    甲○○意圖影響採購結果，容許他人借用本人名義及證件參
    加投標，處有期徒刑貳月，如易科罰金，以銀元佰元即新
    臺幣玖佰元折算壹日。
    丙○○意圖影響採購結果，容許他人借用本人名義及證件參
    加投標，處有期徒刑貳月，如易科罰金，以銀元佰元即新
    臺幣玖佰元折算壹日。緩刑貳年。
    乙○○意圖影響採購結果，容許他人借用本人名義及證件參
    加投標，處有期徒刑貳月，如易科罰金，以銀元佰元即新
    臺幣玖佰元折算壹日。緩刑貳年。
    金達營造有限公司廠商之代表人，因執行業務，意圖影響採
    購結果，容許他人借用本人名義及證件參加投標，科罰金新
    臺幣萬元。
    金堡營造股份有限公司廠商之代表人，因執行業務，意圖影
    響採購結果，容許他人借用本人名義及證件參加投標，科罰
    金新臺幣萬元。
    新明營造有限公司廠商之代表人，因執行業務，意圖影響採
    購結果，容許他人借用本人名義及證件參加投標，科罰金新
    臺幣萬元。
二、犯罪事實要旨：
    丁○○係金達營造有限公司（下稱金達公司）前任負責人；
    甲○○係金達公司負責人；陳東洲係金堡營造股份有限公司
    （下稱金堡公司）負責人；乙○○係新明營造有限公司（下
    稱新明公司）負責人，金達公司、新明公司與金堡公司均係
    政府採購法第8 條規定之廠商。丁○○於民國94年11月間得
    知臺灣電力股份有限公司新桃供電區營運處（下稱新桃營運
    處）辦理案號「公園～福林線電纜管路工程」之採購招標案
    ，明知自己不具政府核准登記合格之甲、乙、丙級營造業或
    土木包工業資格，為順利取得該標案，竟意圖影響採購結果
    ，基於借用他人名義及證件參加投標之犯意，乃欲向甲○○
    、陳東洲、乙○○分別借用金達公司、金堡公司、新明公司
    之名義及證件投標、陪標，甲○○、陳東洲、乙○○等雖均
    無代表金達公司、金堡公司、新明公司投標意願，然竟均意
    圖影響採購結果，而分別基於容許丁○○分別借用金達公司
    、金堡公司、新明公司名義及證件參加投標、陪標之犯意，
    分別提供各該公司相關證件給丁○○，而分別容許丁○○以
    金達公司、金堡公司、新明公司名義及證件參加投標、陪標
    ，俾使丁○○能順利得標，再由其本人施作。嗣由不知情之
    金達公司會計劉芝辰於94年11月24日向不知情之楷欣土木包
    工業負責人廖瑞珍借得面額新臺幣（下同）200,000 元之臺
    灣中小企業銀行竹南分行支票乙張（支票號碼： FU0000000
    號）作為金堡公司之押標金，並代為填寫金堡公司之標單，
    再於同日分別至新竹國際商業銀行頭份分行、中國農民銀行
    頭份分行，申購面額俱為200,000 元之支票各乙紙，以分別
    充作新明公司、金達公司之押標金。旋於同日另由不知情之
    金達公司工讀生莊弈君書寫金達公司、金堡公司、新明公司
    投標廠商資格審查表、投標文件外封套廠商名稱及地址等相
    關資料標封後，由丁○○攜至新桃營運處投標。次日即25日
    復由不知情之劉芝辰、莊弈君分別代表金達公司、金堡公司
    至新桃營運處參加開標，以此不正之方式進行投標、陪標，
    意圖影響採購結果，俾使投標廠商達3 家以上可以開標，欲
    使丁○○個人以金達公司名義得標。嗣新桃營運處於開標當
    日10時許發現新明公司、金堡公司投標廠商資格審查表中部
    分字跡相同，且由同一人於相同時間送件，顯有重大異常關
    聯，恐有足以影響採購公正之違法或不當行為，遂依政府採
    購法第50條第1項第5款之規定，不予開標，始悉上情。
三、處罰條文：
    政府採購法第87條第5項、第92條。
四、協商判決除有刑事訴訟法第455條之4第1項第1款於本訊問程
    序終結前，被告撤銷協商合意或檢察官撤回協商聲請者；第
    2款被告協商之意思非出於自由意志者；第4款被告所犯之罪
    非第455條之2第1項所定得以協商判決者；第6款被告有其他
    較重之裁判上一罪之犯罪事實者；第7 款法院認應諭知免刑
    或免訴、不受理者情形之一，及違反同條第2 項「法院應於
    協商合意範圍內為判決；法院為協商判決所科之刑，以宣告
    緩刑或2 年以下有期徒刑、拘役或罰金為限」之規定者外，
    檢察官與被告均不得上訴。
五、如有前項得上訴之情形，得自收受宣示判決筆錄送達之日起
    10 日內，向本院提出上訴書狀，上訴於第二審法院。
中　　華　　民　　國　　96　　年　　1 　　月　　26　　日
                  刑事第三庭    書  記  官  謝國聖
                                審判長法官  楊數盈
以上正本證明與原本無異。
                                書  記  官  謝國聖
中　　華　　民　　國　　96　　年　　1 　　月　　26　　日
附錄本案論罪科刑法條：
政府採購法第87條第5項
意圖影響採購結果或獲取不當利益，而借用他人名義或證件投標
者，處3 年以下有期徒刑，得併科新臺幣 1 百萬元以下罰金。
容許他人借用本人名義或證件參加投標者，亦同。
政府採購法第92條
廠商之代表人、代理人、受雇人或其他從業人員，因執行業務犯
本法之罪者，除依該條規定處罰其行為人外，對該廠商亦科以該
條之罰金。
